【裁判字號】    95,台再,40
【裁判日期】    951019
【裁判案由】    履行契約
【裁判全文】
最高法院民事判決                九十五年度台再字第四０號
再 審 原告  甲○○○
訴訟代理人  潘 正 芬律師
            薛 進 坤律師
再 審被 告  乙 ○ ○
            丙 ○ ○
            丁 ○ ○
共      同
訴訟代理人  廖 克 明律師
            薛 松 雨律師
上列當事人間請求履行契約事件，再審原告對於中華民國九十五
年六月八日本院確定判決（九十五年度台上字第一一八一號），
提起再審之訴，本院判決如下：
    主  文
再審之訴駁回。
再審訴訟費用由再審原告負擔。
    理  由
本件再審原告主張原確定判決即本院九十五年度台上字第一一八
一號判決，有民事訴訟法第四百九十六條第一項第一款適用法規
顯有錯誤之情形，對之提起再審之訴，係以：伊於民國八十八年
十月間係依香港Great Tower Limited（下稱GT公司），與Atla-
ntic Capital Corporation（下稱ACC公司），CDC Development
Corporation（下稱CDC公司）所立借款合約之約定，匯加幣一百
二十萬四千零三十元與ACC公司，以取得該公司對CDC公司之加幣
二百三十五萬九千一百七十元之債權，兩造因而簽立系爭合約，
原確定判決認伊係為解決投資人對伊女婿所施壓力，始簽立系爭
合約，認定事實顯有違誤；且採信再審被告所提出相關具結書、
聲明書或財務報表，認伊簽約時未受詐欺，亦忽略證據間之矛盾
；且僅憑再審被告所提現有帳戶，即命伊證明CDC 公司尚存其他
帳戶，並以伊未盡舉證責任，認再審被告以履行系爭合約之義務
，適用法規顯有錯誤云云，為其論據。
按民事訴訟法第四百九十六條第一項第一款所謂適用法規顯有錯
誤，係指確定裁判所適用之法規，顯然不合於法律規定，或與司
法院現尚有效及大法官會議之解釋，或本院現尚有效之判例顯然
違反，或消極的不適用法規，顯然影響裁判者而言。又第三審為
法律審，其所為判決，以第二審判決所確定之事實為基礎，故該
條款所謂適用法規顯有錯誤，對第三審判決而言，應以該判決依
第二審判決所確定之事實而為之法律上判斷，有適用法規顯有錯
誤之情形為限，不包括取捨證據及認定事實錯誤之情形在內。查
再審原告所陳上述再審事由，均係就前訴訟程序事實審取捨證據
、認定事實之職權行使，指摘其為不當，要與原確定判決是否適
用法規顯有錯誤無涉，其執以提起本件再審之訴，求予廢棄原確
定判決，非有理由。
據上論結，本件再審之訴為無理由。依民事訴訟法第七十八條，
判決如主文。
中    華    民    國  九十五  年    十    月   十九   日
                      最高法院民事第一庭
                          審判長法官  陳  國  禎
                                法官  陳  重  瑜
                                法官  葉  勝  利
                                法官  黃  義  豐
                                法官  簡  清  忠
      本件正本證明與原本無異
                                      書  記  官
中    華    民    國  九十五  年    十    月  三十一  日
                                                      Ｋ


司法院資訊處製作；財團法人民間司法改革基金會備份。
